【裁判字號】    99,裁,853
【裁判日期】    990422
【裁判案由】    居留事件
【裁判全文】
最  高  行  政  法  院  裁  定
                                       99年度裁字第853號
上  訴  人  甲○○
被 上訴 人  內政部
代  表  人  乙○○
上列當事人間居留事件事件，上訴人對於中華民國98年12月24日
臺北高等行政法院98年度訴字第1607號判決，提起上訴，本院裁
定如下：
    主  文
上訴駁回。
上訴審訴訟費用由上訴人負擔。
    理  由
一、按對於高等行政法院判決之上訴，非以其違背法令為理由，
    不得為之，行政訴訟法第242條定有明文。依同法第243條第
    1項規定，判決不適用法規或適用不當者，為違背法令；而
    判決有同條第2項所列各款情形之一者，為當然違背法令。
    是當事人對於高等行政法院判決上訴，如依行政訴訟法第24
    3條第1項規定，以高等行政法院判決有不適用法規或適用不
    當為理由時，其上訴狀或理由書應有具體之指摘，並揭示該
    法規之條項或其內容；若係成文法以外之法則，應揭示該法
    則之旨趣；倘為司法院解釋或本院之判例，則應揭示該判解
    之字號或其內容。如以行政訴訟法第243條第2項所列各款情
    形為理由時，其上訴狀或理由書，應揭示合於該條項各款之
    事實。上訴狀或理由書如未依此項方法表明，或其所表明者
    與上開法條規定不合時，即難認為已對高等行政法院判決之
    違背法令有具體之指摘，其上訴自難認為合法。
二、本件上訴人為大陸地區人民，與臺灣地區人民毛傳書於民國
    91年3月27日結婚，經被上訴人許可依親居留。嗣上訴人於
    97年6月30日申請長期居留，被上訴人以上訴人與依親對象
    毛傳書無同居之事實，以97年11月24日內授移移陸榛字第09
    71028463號處分書不予許可上訴人長期居留；同日以內授移
    移陸榛字第0971028464號處分書廢止上訴人依親居留許可，
    註銷所核發之第0000000000號依親居留證。上訴人不服，循
    序提起行政訴訟，遭原審判決駁回，乃對原判決上訴，主張
    ：被上訴人專勤事務第二大隊臺南縣專勤隊97年10月2日至
    上訴人配偶毛傳書住所查訪，毛傳書親口告知查訪人，上訴
    人平時均住在家中，恰巧前1日至臺中找朋友玩；且毛傳書
    住所衣櫃內有3件女性冬衣，為上訴人所有，益可印證同居
    之事實。關於鄰居所言：「曾聞上訴人在臺中工作」，係傳
    聞證據，依法無證據能力。至於管區警員吳峰達於97年10月
    2日受詢問時，到職約半年，其所言未見過上訴人，當為常
    態，據以認定上訴人未居住，稍嫌過苛。上訴人依法領有工
    作證，若上訴人赴臺中打工為真，當亦構成暫時無法每日生
    活在一起之正當理由。原判決以上訴人並無工作證，非法外
    出工作，非構成不同居之正當事由云云，顯有應調查證據未
    調查、有利於上訴人之事實不採納、違反證據法則與判決不
    備理由之違法等語，雖以該判決違背法令為由，惟核其上訴
    理由，係就原審取捨證據、認定事實之職權行使，指摘其為
    不當，並就原審已論斷者，泛言未論斷，而非具體表明合於
    不適用法規、適用法規不當、或行政訴訟法第243條第2項所
    列各款之情形，難認對原判決之如何違背法令已有具體之指
    摘。依首開規定及說明，應認其上訴為不合法。又上訴人於
    上訴時提出之工作證影本係屬新證據，且原判決認定上訴人
    未與毛傳書同居之事實及援引之證據，涵蓋96年10月26日之
    前者，故該發證日期為96年10月26日之工作證影本，亦不影
    響原判決之認定，附此敘明。
三、據上論結，本件上訴為不合法。依行政訴訟法第249條第1項
    前段、第104條、民事訴訟法第95條、第78條，裁定如主文
    。
中    華    民    國    99    年    4     月    22    日
                    最高行政法院第一庭
                        審判長法官  鄭  淑  貞
                              法官  林  茂  權
                              法官  侯  東  昇
                              法官  楊  惠  欽
                              法官  胡  方  新
以  上  正  本  證  明  與  原  本  無  異
中    華    民    國    99    年    4     月    23    日
                              書記官  張  雅  琴


司法院資訊處製作；財團法人民間司法改革基金會備份。
